臺灣高雄地方法院刑事判決　　　　　　　94年度訴字第3635號
公　訴　人　臺灣高雄地方法院檢察署檢察官
被　　　告　乙○○
上列被告因違反毒品危害防制條例案件，經檢察官提起公訴（94
年度毒偵字第7290號），本院於準備程序進行中，因被告就被訴
事實為有罪之陳述，經告知簡式審判程序意旨，並聽取公訴人及
被告之意見後，本院合議庭裁定由受命法官獨任依簡式審判程序
審理，判決如下：
    主  文
乙○○施用第一級毒品，累犯，處有期徒刑捌月；又施用第二級
毒品，累犯，處有期徒刑陸月。應執行有期徒刑壹年壹月。
    事  實
一、乙○○前於民國91年間，因竊盜案件，經本院以91年度易字
    第3774號判處有期徒刑10月確定，甫於93年2 月4 日縮短刑
    期期滿執行完畢出監。另因施用毒品案件，經本院以91年度
    毒聲字第1975號裁定送觀察、勒戒後，認有繼續施用毒品之
    傾向，又以91年度毒聲字第6143號裁定令入戒治處所施以強
    制戒治，嗣經本院以92年度毒聲字第1016號裁定停止強制戒
    治交付保護管束，於92年9 月4 日保護管束期滿視為執行完
    畢，經臺灣高雄地方法院檢察署檢察官於92年10月30日以92
    年度戒毒偵字第805 號為不起訴處分確定。詎仍不知戒除毒
    癮，明知海洛因及甲基安非他命係毒品危害防制條例第2 條
    第2 項第1 款、第2 款所明定之第一、二級毒品，不得持有
    及施用，仍於前述強制戒治執行完畢釋放後5 年內，復基於
    施用第一級毒品海洛因及第二級毒品甲基安非他命之犯意，
    於94年6 月22日18時許，在友人梁瑞元位於高雄市○○路上
    之住處，以將第一級毒品海洛因摻水置入針筒內施打身體，
    及將第二級毒品甲基安非他命置於玻璃球內燒烤吸取煙霧之
    方式，各施用第一級毒品海洛因及第二級毒品甲基安非他命
    1 次。嗣於94年6 月22日21時許，因行跡可疑，為警在高雄
    市○○區○○路與尚義路口前攔檢查獲，並經其同意採集尿
    液送驗後呈嗎啡及甲基安非他命陽性反應，而查知上情。
二、案經高雄市政府警察局苓雅分局報請臺灣高雄地方法院檢察
    署檢察官偵查起訴。
    理  由
一、按本件被告乙○○所犯係死刑、無期徒刑、最輕本刑為3 年
    以上有期徒刑以外之罪，其於準備程序就前揭被訴事實為有
    罪之陳述，經受命法官告知簡式審判程序之旨，並聽取其與
    公訴人之意見後，本院認無不得或不宜改依簡式審判程序進
    行之處，爰依刑事訴訟法第273 條之1 第1 項、第284 條之
    1 ，裁定本件由受命法官獨任進行簡式審判程序，合先敘明
    。
二、訊據被告對於上揭犯罪事實坦承不諱。且查：
  (一)被告為警查獲後，於94年6 月22日23時30分許所採集之尿液
    ，經送驗結果呈嗎啡及甲基安非他命陽性反應，此有高雄市
    立凱旋醫院94年7 月10日轉碼編號00000000號濫用藥物尿液
    檢驗報告及嫌疑人尿液採證代碼對照表各1 紙附卷可稽。足
    見被告前揭出於任意性之自白與事實相符，應堪採為被告有
    罪之證據。則被告施用第一級毒品海洛因及施用第二級毒品
    甲基安非他命各1 次之犯行，堪以認定。
  (二)被告前因施用毒品案件，經本院以91年度毒聲字第1975號裁
    定送觀察、勒戒後，認有繼續施用毒品之傾向，又以91年度
    毒聲字第6143號裁定令入戒治處所施以強制戒治，嗣經本院
    以92年度毒聲字第1016號裁定停止強制戒治交付保護管束，
    於92年9 月4 日保護管束期滿視為執行完畢，經臺灣高雄地
    方法院檢察署檢察官於92年10月30日以92年度戒毒偵字第
    805 號為不起訴處分確定，此有臺灣高等法院被告前案紀錄
    表1 紙在卷足參，其於前案強制戒治執行完畢後，5 年內再
    犯本件施用毒品罪之事實，事證明確，應予依法論科。
三、按海洛因及甲基安非他命係毒品危害防制條例第2條第2項第
    1款、第2款所明定之第一級、第二級毒品，不得持有及施用
    ，核被告所為施用第一級毒品海洛因及第二級毒品甲基安非
    他命之行為，係犯毒品危害防制條例第10條第1 項、第2項
    之施用第一級毒品及施用第二級毒品罪。其施用第一級毒品
    海洛因及第二級毒品甲基安非他命前後，持有海洛因及甲基
    安非他命之低度行為，應為施用之高度行為所吸收，不另論
    罪。被告所犯上述二罪，犯意各別，行為互殊，應予分論併
    罰。被告前於91年間，因竊盜案件，經本院以91年度易字第
    3774號判處有期徒刑10月確定，甫於93年2 月4 日縮短刑期
    期滿執行完畢出監，此有臺灣高等法院被告前案紀錄表1 份
    附卷可憑，其前受有期徒刑之執行完畢後，5 年內再犯本件
    有期徒刑以上之罪，為累犯，應依刑法第47條之規定，加重
    其刑。爰審酌被告經觀察、勒戒及強制戒治後，均未能戒絕
    其毒癮，足證前開保安處遇措施已難收矯治其惡性，惟念其
    於犯罪後坦承犯行及所犯為自戕行為等一切情狀，分別量處
    如主文所示之刑，並定其應執行刑，以資懲儆。
據上論斷，應依刑事訴訟法第273 條之1 第1 項、第284 條之1
、第299 條第1 項前段，毒品危害防制條例第10條第1 項、第2
項、第23條第2 項，刑法第11條、第47條、第51條第5 款，判決
如主文。
本案經檢察官甲○○到庭執行職務。
中　　華　　民　　國　　94　　年　　11　　月　　28　　日
                  鳳山刑事第1 庭      法　官  林芳華
以上正本證明與原本無異。
如不服本判決，應於判決送達後10日內，向本院提出上訴狀。
中　　華　　民　　國　　94　　年　　11　　月　　28　　日
                                      書記官  賴佳慧
附錄本案論罪科刑法條全文
毒品危害防制條例第10條
施用第一級毒品者，處6月以上5年以下有期徒刑。
施用第二級毒品者，處3年以下有期徒刑。
